Minutes et répertoires du notaire Augustin RAMEAU, 5 février 1782 - 9 octobre 1805 (étude XX)
Archives nationales
- Minutes de Augustin RAMEAU, février 1781 - 1805; MC/ET/XX/712 - MC/ET/XX/817
  - Minutes. 1790, juillet - septembre, juillet - septembre 1790; MC/ET/XX/746
    - Dépôt de pièces famille Trotier-Desauniers, 3 septembre 1790; MC/ET/XX/746
      Dépôt acte célébration de mariage entre messire Joseph de Guenand, chevalier et demoiselle Marie Anne Charest, paroisse Saint-Ours, bailliage royal de Loches, diocèse de Tours.
      Dépôt du mortuaire du sieur de Guenand, sieur de Saint Paul, époux de dame Marie Anne Charest, paroisse Saint-Ours de la ville de Loches, diocèse de Tours.
      Dépôt du mortuaire de monsieur Pierre Caillault, avocat en parlement au bailliage de Chinon, paroisse de Cravant, diocèse de Tours, époux en secondes noces de Jeanne Marie Magdelaine Charest
      dépôt de pièces; inventaire après décès; acte d'état civil; dépôt de pièces; Loches (Indre-et-Loire); Québec (Canada); Cravant-les-Côteaux (Indre-et-Loire); Canada; Frotier des Saulnieres, Marie-Catherine; Charest, Etienne (autre); Charest, Marie-Anne-Toinette; Frotier des Aunieres, Catherine; Guenand, Joseph de (sieur de Saint-Paul); Charest, Etienne; Charest, Marie-Anne; Caillault, Pierre; Charest, Jeanne-Marie-Magdelaine; négociant; avocat au parlement (Ancien Régime)
    - Dépôt de pièces famille Hellet., 11 septembre 1790; MC/ET/XX/746
      Notoriété constatant l'héritier de Jeanne Françoise Hellet, fille majeure: Hyacinthe Hellet, son frère.
      Dépôt du mortuaire de Jeanne Françoise Hellet, paroisse de Briquebec, diocèse de Caen
      dépôt de pièces; notoriété; dépôt de pièces; acte d'état civil; dépôt de pièces; Hellet, Jeanne-Françoise; Hellet, Hyacinthe
    - Inventaire après décès déposé de monsieur l'abbé de Méromont; Miromont, instituant comme seule héritière la dame Cécile Alexandrine Le Brun, épouse du sieur Paul François Gay Delatour, commis au département des eaux et forêts de France, demeurant paroisse Saint Germain l' Auxerrois de Paris, seule héritière de son oncle, 25 septembre 1790; MC/ET/XX/746
      inventaire après décès; dépôt de pièces; Meromont ou Miromont (abbé de); Le Brun, Cécile-Alexandrine; Gay Delatour, Paul-François; abbé
    - Dépôt de pièces famille Very-Perroud., 30 septembre 1790; MC/ET/XX/746
      Notoriété en rectification des noms du sieur Perroud, ancien maître charpentier, bourgeois de La Quarantaine, et de la dame Very;Verd.
      Dépôt du baptistaire de François Perroud, fils de Charles Perroud et de Claudine Mathieux, habitant de Sales, paroisse Saint Claude de Blaie, diocèse de Lyon province de Beaujolais.
      Dépôt du baptistaire de Marie Louise Charlotte Very, fille de François Very, paroisse Notre dame de Corbeil
      dépôt de pièces; notoriété; dépôt de pièces; acte d'état civil; dépôt de pièces; Perroud, François; Perroud, Charles; Mathieux, Claudine; Very, Marie-Louise-Charlotte; Very, François; charpentier
  - Minutes. 1790, octobre - décembre, octobre - décembre 1790; MC/ET/XX/747
    - Dépôt de pièces famille Doyen., 3 octobre 1790; MC/ET/XX/747
      Dépôt acte célébration de mariage entre Antoine Benoit, fondeur, de la paroisse Saint Jean et Marguerite Louise Doyen, paroisse Saint Meri de la ville et diocèse de Paris.
      Dépôt du baptistaire de Marie Jeanne Doyen, fille de Pierre Doyen, régent d'école de cette paroisse et de Marie Jeanne Maillefert, paroisse Saint Sulpice à Vavray le Grand, diocèse de Châlons sur Marne.
      Dépôt du baptistaire de Nicolas Doyen, fils de Pierre Doyen régent d'école de cette paroisse et de Marie Jeanne Maillefert, paroisse Saint Sulpice à Vavray le Grand, diocèse de Châlons sur Marne.
      Dépôt acte célébration de mariage entre Jean-Baptiste Giraux, ébéniste faubourg Saint Antoine à Paris et Françoise Marguerite Doyen de l'église royale et paroissiale Saint Paul à Paris
      dépôt de pièces; acte d'état civil; dépôt de pièces; acte d'état civil; dépôt de pièces; Saint-Merri (paroisse); Saint-Antoine (faubourg); Saint-Paul (paroisse); Benoit, Antoine; Doyen, Marguerite-Louise; Doyen, Marie-Jeanne; Doyen, Pierre; Maillefert, Marie-Jeanne; Doyen, Nicolas; Giraux, Jean-Baptiste; fondeur; ébéniste
    - Dépôt de pièces famille Thome., 25 octobre 1790; MC/ET/XX/747
      Dépôt du baptistaire du sieur Joseph Gaëtan Louis Thome, fils de très illustre Jean Baptiste Thome et de Antoinette Simon, paroisse Saint Julien de Plaisance (en Italie).
      Dépôt du mortuaire de Jean Baptiste Thome, époux de demoiselle Andrée Pollastrelli et père du sieur Joseph Gaëtan Louis Thome, église collégiale et paroissiale de Saint Florent de Florence (en Italie)
      dépôt de pièces; acte d'état civil; dépôt de pièces; Thome, Joseph-Gaëtan-Louis; Thome, Jean-Baptiste; Simon, Antoinette; Pollastrelli, Andrée
    - Dépôt de pièces famille Joubert., 3 décembre 1790; MC/ET/XX/747
      Contrat de mariage déposé entre Etienne Joubert, garçon majeur et demoiselle Françoise Cousin, demoiselle majeure, principauté d' Andelot à Preze sous la Fourche, bailliage de Chaumont en Bassigny.
      Dépôt inventaire de Etienne Joubert, bourgeois de Clinchamp, à la requête de Françoise Cousin, sa femme et tutrice de Henri Joubert, son fils unique.
      Dépôt du mortuaire de Etienne Joubert, syndic municipal, paroisse de Clinchamps, diocèse de Terel, province de Champagne
      dépôt de pièces; contrat de mariage; dépôt de pièces; inventaire après décès; acte d'état civil; dépôt de pièces; Joubert, Etienne; Cousin, Françoise; Joubert, Henry
  - Minutes. 1791, janvier - février, janvier - février 1791; MC/ET/XX/748
  - Minutes. 1791, mars - avril, mars - avril 1791; MC/ET/XX/749
    - Quittance par Louis-Thibaut de Montigny, peintre sculpteur, demeurant rue Sainte-Croix-de-la-Bretonnerie, paroisse Saint-François, fondé de pouvoir de Nicolas-François Breuil, bourgeois de Paris, adjudicataire du bail judiciaire d'une maison à Blois, saisie réellement sur le sieur Le Normand, à Coulon, commissaire aux saisies réelles d'une somme de 1000 livres en assignats., 16 avril 1791; MC/ET/XX/749
      Daniel Wildenstein, Documents inédits sur les artistes français du XVIIIe siècle conservés au minutier central des notaires [1527 actes], Paris, 1966, p. 107 (voir contexte dans le Plan d’orientation général - Notaires de Paris, guides thématiques du Minutier).
      quittance; Sainte-Croix-de-la-Bretonnerie (rue); Blois (Loir-et-Cher); Montigny, Louis Thibault de; Breuil, Nicolas François; Le Normand, M.; peintre; sculpteur; commissaire (Ancien Régime)
    - Procuration par Jean-Louis Mareslier, peintre et sculpteur, demeurant rue Meslée, à Charles-François-Guillaume Guyard, bourgeois de Paris, pour se présenter en son nom au comité de liquidation de judicature, ou autres comités établis par l'Assemblée nationale, pour y faire faire la liquidation de sa maîtrise., 23 avril 1791; MC/ET/XX/749
      Daniel Wildenstein, Documents inédits sur les artistes français du XVIIIe siècle conservés au minutier central des notaires [1527 actes], Paris, 1966, p.100 (voir contexte dans le Plan d’orientation général - Notaires de Paris, guides thématiques du Minutier).
      procuration; Meslay (rue); Mareslier, Jean Louis; Guyard, Charles François Guillaume; peintre; sculpteur
  - Minutes. 1791, mai - juin, mai - juin 1791; MC/ET/XX/750
  - Minutes. 1791, juillet - septembre, juillet - septembre 1791; MC/ET/XX/751
    - Vente par Séraphin Dominique François, bourgeois de Paris, et Marie Anne Avoye Martin, son épouse, demeurant rue Saint-Thomas-du-Louvre, paroisse Saint-Germain-l'Auxerroix, à Jean-Baptiste Huimon, négociant, et Jeanne Michèle Morel, son épouse, demeurant rue Saint-Honoré, paroisse Saint-Eustache, d'une maison située rue Traverse, quartier Saint-Germain-des-Prés, pour la somme principale de 14 000 livres., 8 août 1791; MC/ET/XX/751
      De l'image fixe à l'image animée (1820-1910), documents du Minutier central des notaires de Paris relatifs à l'histoire des photographes et de la photographie, par Marc Durand, Paris, Archives nationales, 2013 (sous presse), notice n° 1980 (version dématérialisée de l'instrument de recherche, les notices biographiques et compléments de descriptions d'actes ne se trouvent que sur la version papier de l'ouvrage, voir contexte dans le Plan d’orientation général - Notaires de Paris, guides thématiques du Minutier).
      Saint-Honoré (rue); Saint-Thomas-du-Louvre (rue); Traverse (rue); François, Séraphin Dominique; Martin, Marie Anne Avoye; Huimon, Jean-Baptiste; Morel, Jeanne Michèle
    - Vente par Jean-Baptiste Moreau, directeur des fermes, et Anne-Louise Langlois, sa femme, demeurant rue du Gros-Chenet, à Louis-Marie Sicard, peintre en miniature, et Marie-Alexandrine Jobelin, sa femme, demeurant rue du Faubourg Poissonnière, d'une maison à Montesson, de 5 arpents de terres à Chatou, et de plusieurs rentes foncières, moyennant une somme de 16/983 livres 11 sols., 15 septembre 1791; MC/ET/XX/751
      Daniel Wildenstein, Documents inédits sur les artistes français du XVIIIe siècle conservés au minutier central des notaires [1527 actes], Paris, 1966, p. 144 (voir contexte dans le Plan d’orientation général - Notaires de Paris, guides thématiques du Minutier).
      acte de vente; Gros-Chenet (rue du); Faubourg-Poissonnière (rue du); Montesson (Yvelines); Chatou (Yvelines); Sicard, Louis Marie (1743-1825); Jobelin, Marie Alexandrine; Moreau, Jean-Baptiste; Langlois, Anne Louise; administrateur; peintre
    - Arrangement entre Charles-Guillaume-Alexandre Bourgeois, peintre en miniature et ci-devant marchand de toile, et Marie-Marguerite-Charlotte-Victoire de Ribancourt, sa femme, demeurant rue Coquillière d'une part, et Antoine de Wailly, ci-devant négociant et maintenant bourgeois d'Amiens, logé à Paris, par lequel les sieur et dame Bourgeois s'engagent à payer au sieur de Wailly la somme de 2305 livres 1 sol pour fourniture de toile à eux faite en 18 paiements., 19 septembre 1791; MC/ET/XX/751
      Daniel Wildenstein, Documents inédits sur les artistes français du XVIIIe siècle conservés au minutier central des notaires [1527 actes], Paris, 1966, p. 22 (voir contexte dans le Plan d’orientation général - Notaires de Paris, guides thématiques du Minutier).
      accord; Amiens (Somme); Coquillière (rue); Bourgeois, Charles Guillaume Alexandre; Ribancourt, Marie Marguerite Charlotte Victoire de; Wailly, Antoine de; peintre; négociant
    - Désistement par Marie Joséphine Martin, actrice du théatre de la demoiselle Montansier, assistée de sa mère Marguerite Franquet, femme séparée de biens de Louis Martin, musicien à Marseille, par lequel elle renonce à son métier., 19 septembre 1791; MC/ET/XX/751
      Origine de l’information:
      Musique XVIIIe siècle, par Madeleine Jurgens, Mireille Rambaud, Valérie Brousselle, 1963, 1984-1996 (fichier papier entièrement dématérialisé; voir contexte dans le Plan d’orientation général - Notaires de Paris, guides thématiques du Minutier).
      Date de révision: 2014 (MV.Vaillant)
      Date de création de la notice: 2013
      acteur; musicien; renonciation; Martin, Marie Joséphine; Franquet, Marguerite; Martin, Louis; Palais Royal (théâtre du); Montansier, mademoiselle; Marseille (Bouches-du-Rhône)
  - Minutes. 1791, octobre - décembre, octobre - décembre 1791; MC/ET/XX/752
    - Constitution de rente viagère et annuelle par Pierre Jean Rivet, citoyen français, demeurant rue des Fossés-Montmartre, au profit de Séraphin Dominique François, citoyen français, et Marie Anne Avoye Martin, son épouse, demeurant Cloître-Saint-Louis au Louvre, d'une somme de 16 500 livres., 8 décembre 1791; MC/ET/XX/752
      De l'image fixe à l'image animée (1820-1910), documents du Minutier central des notaires de Paris relatifs à l'histoire des photographes et de la photographie, par Marc Durand, Paris, Archives nationales, 2013 (sous presse), notice n° 1981 (version dématérialisée de l'instrument de recherche, les notices biographiques et compléments de descriptions d'actes ne se trouvent que sur la version papier de l'ouvrage, voir contexte dans le Plan d’orientation général - Notaires de Paris, guides thématiques du Minutier).
      Fossés-Montmartre (rue des); François, Séraphin Dominique; Martin, Marie Anne Avoye; Rivet, Pierre Jean
  - Minutes. 1792, janvier - février, janvier - février 1792; MC/ET/XX/753
  - Minutes. 1792, mars - avril, mars - avril 1792; MC/ET/XX/754
    - Remboursement à Jean Jacques Lebourgeois, organiste du roi, demeurant à Versailles, et à Françoise Pélagie Paulin, sa femme, marchande mercière, d’une somme de 250 livres., 29 mars 1792; MC/ET/XX/754
      quittance; Lebourgeois, Jean Jacques; Paulin, Françoise Pélagie; Versailles (Yvelines); négociant
  - Minutes. 1792, mai - juin, mai - juin 1792; MC/ET/XX/755
    - Cession de bail à vie par Edme Pierre Godot, banquier et Antoine Duval, ancien greffier en chef du Conseil Supérieur de l'île de Bourbon, tous deux créanciers et directeurs des droits des autres créanciers de Nicolas Cochois, à Josephe Bethune de Charot d'un terrain appartenant à Nicolas Cochois, rue Neuve-des-Mathurins et rue de l'Arcade, jouxtant une propriété de la dame Grimaldi, veuve Bethune., 25 mai 1792 - 26 mai 1792; MC/ET/XX/755
      bail; Neuve-des-Mathurins (rue); Arcade (rue de l'); Godot, Edme Pierre; Duval, Antoine; Cochois, Nicolas; Béthune de Charot, Josephe; Grimaldi dame); Bethune (sieur); banquier
  - Minutes. 1792, juillet - septembre, juillet - septembre 1792; MC/ET/XX/756
  - Minutes. 1792, octobre - décembre, octobre - décembre 1792; MC/ET/XX/757
    - Parisot(Gaspard), maître menuisier, rue de Cléry § Mise en apprentissage .., 29 mai 1715; MC/ET/XX/757
      contrat d'apprentissage; Parisot, Gaspard
  - Minutes. 1793, janvier - février, janvier - février 1793; MC/ET/XX/758
    - Constitution de rente sur les revenus du Roi à Etienne Cochois, architecte, rue Richelieu, section butte des moulins, 30 janvier 1793; MC/ET/XX/758
      constitution de rente; Cochois, Etienne; architecte
  - Minutes. 1793, mars - avril, mars - avril 1793; MC/ET/XX/759
  - Minutes. 1793, mai - juin, mai - juin 1793; MC/ET/XX/760
  - Minutes. 1793, juillet - août, juillet - août 1793; MC/ET/XX/761
    - Inventaire après décès de Catherine, comtesse de Michna, de Bohême, veuve du comte de Schonfeld. A la requête de Léopold Krakoroski, comte du Saint-Empire et de Kollourat, chevalier de la Toison d'or, conseiller intime de Sa majesté Impériale., 12 juillet 1793; MC/ET/XX/761
      Étrangers en France, Français à l'étranger et aux colonies, XVIe-XIXe siècle (env. 1.000 actes), par le personnel du Minutier,1950-2000 (fichier papier entièrement dématérialisé; voir contexte dans le Plan d’orientation général - Notaires de Paris, guides thématiques du Minutier).
      inventaire après décès; Michna, Catherine (comtesse de); Schonferl (veuve); Schonfeld (comte de); Krakoroski, Léopold (comte du Saint-Empire et de Kollourat)
    - Inventaire après décès de Jean-Baptiste François Gigot-d'Orcy, receveur général des finances, dont la prisée de la bibliothèque., 21 août 1793; MC/ET/XX/761
      Précisions sur les fonctions: receveur des finances (général)
      Fichier Bibliothèques XVIe-XVIIIe siècles, par Claire Béchu, Marie-Antoinette Fleury, Madeleine Jurgens, Xenia Pamfilova, 1953-1996 (fichier papier entièrement dématérialisé; voir contexte dans le Plan d’orientation général - Notaires de Paris, guides thématiques du Minutier).
      Date de création de la notice: 2012
      inventaire après décès; Gigot d'Orcy, Jean-Baptiste François
  - Minutes. 1793, septembre - octobre, septembre - octobre 1793; MC/ET/XX/762
  - Minutes. 1793, novembre - décembre, novembre - décembre 1793; MC/ET/XX/763
  - Minutes. an II, nivôse - an II, pluviose, 12 nivôse an II (1er janvier 1794) - 21 pluviose an II (9 février 1794); MC/ET/XX/764
  - Minutes. an III, vendémiaire - an III, frimaire, vendémiaire an III (22 septembre 1794) - frimaire an III (20 décembre 1794); MC/ET/XX/765
  - Minutes. an III, nivôse - an III, ventôse, nivôse an III (21 décembre 1794) - ventôse an III (20 mars 1795); MC/ET/XX/766
  - Minutes. an III, germinal - an III, prairial, germinal an III (21 mars 1795) - prairial an III (18 juin 1795); MC/ET/XX/767
    - Procuration par François Devienne, artiste, demeurant rue Helvétius, à Amédée Marie Eléonore Maillard, son épouse, pour s’occuper de toutes ses affaires., 6 mai 1794; MC/ET/XX/786
      procuration; Devienne, François; Maillard, Amédée Marie Eléonore; artiste; Helvétius (rue)
  - Minutes. an III, messidor - an III, thermidor, messidor an III (19 juin 1795) - thermidor an III (17 août 1795); MC/ET/XX/768
  - Minutes. an III, fructidor, fructidor an III (18 août 1795) - fructidor an III (20 septembre 1795); MC/ET/XX/769
    - Inventaire après décès de Louis Lepeletier-Rosanbo et de Antoinette Thérèse Marguerite de Lamoignon-Malesherbes, dont la prisée de la bibliothèque., 28 août 1795; MC/ET/XX/769
      inventaire après décès; Malesherbes, Antoinette Thérèse Marguerite de Lamoignon de; Le Peletier de Rosanbo, Louis (1747-1794)
  - Minutes. an IV, vendémiaire - an IV, frimaire, vendémiaire an IV (23 septembre 1795) - frimaire an IV (21 décembre 1795); MC/ET/XX/770
  - Minutes. an IV, nivôse - an IV, ventôse, nivôse an IV (22 décembre 1795) - ventôse an IV (20 mars 1796); MC/ET/XX/771
    - Compte de tutelle de Melle Reizell, épouse Cazenave, fille de François Etienne Reizell décédé le 26 octobre 1788 par Jean Mathias Amiot, ancien marchand, paroisse Saint Ambroise, tuteur, en présence de Jean Cazenave et son épouse, rue d'Orléans, paroisse Saint François d'Assise, au Marais, 20 février 1792; MC/ET/XX/771
      compte de tutelle; Orléans (rue d'); Amiot, Jean Mathias; Cazenave, Jean; Reizell, François-Etienne; Reizell, Marie-Marguerite; commerçant
  - Minutes. an IV, germinal - an IV, prairial, germinal an IV (21 mars 1796) - prairial an IV (18 juin 1796); MC/ET/XX/772
  - Minutes. an IV, messidor - an IV, fructidor, messidor an IV (19 juin 1796) - fructidor an IV (20 septembre 1796); MC/ET/XX/773
  - Minutes. an V, vendémiaire - an V, ventôse, vendémiaire an V (22 septembre 1796) - ventôse an V (20 mars 1797); MC/ET/XX/774
  - Minutes. an V, germinal - an V, prairial, germinal an V (21 mars 1797) - prairial an V (18 juin 1797); MC/ET/XX/775
    - Inventaire après décès de Raphaël Baudouin, 24 mars 1797; MC/ET/XX/775
      inventaire après décès; Baudouin, Raphaël
  - Minutes. an V, messidor - an V, fructidor, messidor an V (19 juin 1797) - fructidor an V (20 septembre 1797); MC/ET/XX/776
  - Minutes. an VI, vendémiaire - an VI, ventôse, vendémiaire an VI (22 septembre 1797) - ventôse an VI (20 mars 1798); MC/ET/XX/777
  - Minutes. an VI, germinal - an VI, prairial, germinal an VI (21 mars 1798) - prairial an VI (18 juin 1798); MC/ET/XX/778
    - BANDON (Jean) Horloger; Rue de la draperie § Inventaire après décès de la femme de .., 21 octobre 1722; MC/ET/XX/778
      inventaire; Bandon, Jean
  - Minutes. an VI, messidor - an VI, fructidor, messidor an VI (19 juin 1798) - fructidor an VI (20 septembre 1798); MC/ET/XX/779
  - Minutes. an VII, vendémiaire - an VII, frimaire, vendémiaire an VII (22 septembre 1798) - frimaire an VII (21 décembre 1798); MC/ET/XX/780
  - Minutes. an VII, nivôse - an VII, ventôse, nivôse an VII (22 décembre 1798) - ventôse an VII (20 mars 1799); MC/ET/XX/781
  - Minutes. an VII, germinal - an VII, fructidor, germinal an VII (21 mars 1799) - fructidor an VII (20 septembre 1799); MC/ET/XX/782
  - Minutes. an VIII, vendémiaire - an VIII, frimaire, vendémiaire an VIII (23 septembre 1799) - frimaire an VIII (21 décembre 1799); MC/ET/XX/783
  - Minutes. an VIII, nivôse - an VIII, ventôse, nivôse an VIII (22 décembre 1799) - ventôse an VIII (21 mars 1800); MC/ET/XX/784
  - Minutes. an VIII, germinal - an VIII, prairial, germinal an VIII (22 mars 1800) - prairial an VIII (19 juin 1800); MC/ET/XX/785
    - Inventaire apès décès de Nicolas Cochois, frère d'Elisabeth Adélaïde Cochois (épouse d'Edme Pierre François Godot) de Madeleine Ursule Cochois (épouse de de Charles Pierre Couston), de Charles Cochois-Desarennes, de Germain-Claude Cochois-Grandchamps, de Madeleine Cochois (épouse de Jean-Jacques Thévenin) et père de Jean- Baptiste Cochois, 2 floréal an VII (21 avril 1799); MC/ET/XX/785
      inventaire après décès; Cochois, Nicolas; Cochois, Elisabeth-Adélaïde; Godot, Edme-Pierre-François; Cochois, Madeleine-Ursule; Couston, Charles-Pierre; Cochois-Desarennes, Charles; Cochois-Grandchamps, Germain-Claude; Cochois, Madeleine; Thévenin, Jean-Jacques; Cochois, Jean-Baptiste
  - Minutes. an VIII, messidor - an VIII, frimaire, messidor an VIII (20 juin 1800) - frimaire an VIII (21 septembre 1800); MC/ET/XX/786
    - Renonciation par François Devienne, artiste, demeurant rue Notre-Dame-des-Victoires no 20, et Antoine Devienne, perruquier, demeurant 247 rue Saint-Antoine, à la succession de leur tante, Germaine Petit, décédée à Joinville en Champagne, 21 août 1799; MC/ET/XX/786
      artiste; Devienne, François; renonciation; Petit, Germaine; Devienne, Antoine; coiffeur; Notre-Dame-des-Victoires (rue); Saint-Antoine (rue); Joinville (Haute-Marne)
  - Minutes. an IX, vendémiaire - an IX, ventôse, vendémiaire an IX (23 septembre 1800) - ventôse an IX (21 mars 1801); MC/ET/XX/787
  - Minutes. an IX, germinal - an IX, prairial, germinal an IX (22 mars 1801) - prairial an IX (19 juin 1801); MC/ET/XX/788
  - Minutes. an IX, messidor - an IX, fructidor, messidor an IX (20 juin 1801) - fructidor an IX (21 septembre 1801); MC/ET/XX/789
  - Minutes. an X, vendémiaire - an X, frimaire, vendémiaire an X (23 septembre 1801) - frimaire an X (21 décembre 1801); MC/ET/XX/790
  - Minutes. an X, nivôse - an X, ventôse, nivôse an X (22 décembre 1801) - ventôse an X (19 mars 1802); MC/ET/XX/791
  - Minutes. an X, germinal, germinal an X (20 mars 1802) - germinal an X (20 avril 1802); MC/ET/XX/792
    - ALLARD (Jean) Maître Cartier Rue Neuve faubourg Saint-Germain § Constitution reconnu .., 26 avril 1703; MC/ET/XX/792
      Allard, Jean
    - VAUTIER (Robert) Fondeur Rue de la Lune § Mariage de .., 31 janvier 1704; MC/ET/XX/792
      contrat de mariage; Vautier, Robert
    - BELLAN (Jean) Maître Cartier Rue Taranne § Ratification d'un acte .., 17 décembre 1706; MC/ET/XX/792
      Bellan, Jean
    - BIGOT (Antoine) Maître Cartier § Ratification d'un acte .., 17 décembre 1706; MC/ET/XX/792
      Bigot, Antoine
    - HALLOT (Charles Estienne) Maître maçon Rue Montmartre § Bail à loyer .., 20 juillet 1727; MC/ET/XX/792
      bail; Hallot, Charles Estienne
  - Minutes. an X, floréal - an X, prairial, floréal an X (21 avril 1802) - prairial an X (19 juin 1802); MC/ET/XX/793
  - Minutes. an X, messidor - an X, fructidor, messidor an X (20 juin 1802) - fructidor an X (21 septembre 1802); MC/ET/XX/794
  - Minutes. an XI, vendémiaire - an XI, frimaire, vendémiaire an XI (23 septembre 1802) - frimaire an XI (21 décembre 1802); MC/ET/XX/795
    - DUBOIS (René) Marchand doreur Rue du petit reposon § Constitution de rente, 10 mars 1707; MC/ET/XX/795
      Fichier dit 'général' XVIIe-XVIIIe siècles, par le personnel du Minutier, 1954-1999 ( fichier papier entièrement dématérialisé; voir contexte dans le Plan d’orientation général - Notaires de Paris, guides thématiques du Minutier).
      constitution de rente; Dubois, René
  - Minutes. an XI, nivôse - an XI, ventôse, nivôse an XI (22 décembre 1802) - ventôse an XI (21 mars 1803); MC/ET/XX/796
  - Minutes. an XI, germinal - an XI, prairial, germinal an XI (22 mars 1803) - prairial an XI (19 juin 1803); MC/ET/XX/797
  - Minutes. an XI, messidor - an XI, fructidor, messidor an XI (20 juin 1803) - fructidor an XI (21 septembre 1803); MC/ET/XX/798
  - Minutes. an XII, vendémiaire - an XII, frimaire, vendémiaire an XII (24 septembre 1803) - frimaire an XII (22 décembre 1803); MC/ET/XX/799